臺灣桃園地方法院刑事裁定
  111年度單禁沒字第215號
聲  請  人  臺灣桃園地方檢察署檢察官
被      告  許永其



上列被告因違反毒品危害防制條例案件（110年度毒偵字第6102
號、110年度毒偵字第8497號），經檢察官聲請單獨宣告沒收違
禁物（111年度聲沒字第219號），本院裁定如下：
    主  文
扣案如附表所示之物均沒收銷燬。
    理  由
一、聲請意旨略以：被告許永其前因施用毒品案件，經送觀察、
    勒戒後，認無繼續施用毒品傾向，經臺灣桃園地方檢察署檢
    察官以110年度毒偵字第6102號、第8497號為不起訴處分確
    定在案，而110年度毒偵字第6102號案中扣案如附表編號1至
    8所示之物，經送鑑驗均檢出含第二級毒品甲基安非他命成
    分，又110年度毒偵字第8497號案中扣案如附表編號9所示之
    物，鑑驗後，亦檢出含第二級毒品甲基安非他命成分，是前
    開物品均為第二級毒品甲基安非他命，而屬違禁物，爰依毒
    品危害防制條例第18條第1項前段、刑法第38條第1項、第40
    條第2項規定，聲請裁定沒收銷燬。　　　
二、按查獲之第一級、第二級毒品及專供製造或施用第一級、第
    二級毒品之器具，不問屬於犯罪行為人與否，均沒收銷燬之
    ；違禁物或專科沒收之物，得單獨宣告沒收，毒品危害防制
    條例第18條第1項前段、刑法第40條第2項分別定有明文　
三、經查，被告涉犯施用第二級毒品案件，經臺灣桃園地方檢察
    署檢察官以110年度毒偵字第6102號、第8497號為不起訴處
    分確定等情，有該不起訴處分書、臺灣高等法院被告前案紀
    錄表在卷可考。而前開案件扣案如附表所示之物，經送鑑驗
    ，均檢出含第二級毒品甲基安非他命成分，已說明如附表，
    足認前開物品均為第二級毒品甲基安非他命，而屬違禁物無
    訛，依毒品危害防制條例第18條第1項前段規定，不問屬於
    犯罪行為人與否，均應沒收銷燬之。又用以盛裝上開毒品之
    包裝袋，以現行之技術，因與其內殘留之毒品難以完全析離
    ，且無完全析離之實益及必要，自應整體視為查獲之第二級
    毒品，一併沒收銷燬之；至於鑑驗所耗損之毒品既已滅失，
    即無庸宣告沒收銷燬，附此敘明。從而，聲請人本件聲請於
    法並無不合，應予准許。
四、依刑事訴訟法第455條之36第2項，毒品危害防制條例第18條
    第1項前段，刑法第11條、第40條第2項，裁定如主文。　　
中　　華　　民　　國　　111 　年　　3 　　月　　31　　日
                  刑事第十三庭  法  官  郭鍵融
以上正本證明與原本無異。
如不服本裁定，應於裁定送達後5 日內向本院提出抗告狀。
  　　　　　　　　　　　　　　　書記官　李佳玲
中　　華　　民　　國　　111 　年　　3 　　月　　31　　日
附表：
編號 品名與數量 鑑驗結果 備註 1 白色結晶4袋 檢出含第二級毒品甲基安非他命成分。 ⒈毛重6.1140公克，淨重3.3760公克，鑑驗取樣0.0134公克。 ⒉交通部民用航空局航空醫務中心110年6月7日航藥鑑字第0000000號鑑定書（見毒偵字第6102號卷第163頁）。 2 淡黃色透明結晶2袋 檢出含第二級毒品甲基安非他命成分。 ⒈毛重10.1970公克，淨重8.9580公克，鑑驗取樣0.0642公克。 ⒉交通部民用航空局航空醫務中心110年6月7日航藥鑑字第0000000號鑑定書（見毒偵字第6102號卷第163頁）。 3 白色結晶塊3袋 檢出含第二級毒品甲基安非他命成分。 ⒈毛重6..0520公克，淨重4.9510公克，鑑驗取樣0.0191公克。 ⒉交通部民用航空局航空醫務中心110年6月7日航藥鑑字第0000000號鑑定書（見毒偵字第6102號卷第163頁）。 4 殘渣袋1袋 經刮取殘渣鑑驗，檢出含第二級毒品甲基安非他命成分。 交通部民用航空局航空醫務中心110年6月7日航藥鑑字第0000000號鑑定書（見毒偵字第6102號卷第164頁）。 5 吸食器具1組 經乙醇沖洗，檢出含第二級毒品甲基安非他命成分。 交通部民用航空局航空醫務中心110年6月7日航藥鑑字第0000000號鑑定書（見毒偵字第6102號卷第164頁）。 6 吸食器具1組 經乙醇沖洗，檢出含第二級毒品甲基安非他命成分。 交通部民用航空局航空醫務中心110年6月7日航藥鑑字第0000000號鑑定書（見毒偵字第6102號卷第164頁）。 7 吸食器具1組 經乙醇沖洗，檢出含第二級毒品甲基安非他命成分。 交通部民用航空局航空醫務中心110年6月7日航藥鑑字第0000000號鑑定書（見毒偵字第6102號卷第164頁）。 8 吸食器具1組 經乙醇沖洗，檢出含第二級毒品甲基安非他命成分。 交通部民用航空局航空醫務中心110年6月7日航藥鑑字第0000000號鑑定書（見毒偵字第6102號卷第164頁）。 9 白色、透明晶體3包 檢出含第二級毒品甲基安非他命成分。 ⒈鑑驗編號1：毛重2.0722公克，淨重1.8301公克，鑑驗取樣0.0023公克，驗餘淨重1.8278公克。 ⒉鑑驗編號2：毛重1.3807公克，淨重0.2582公克，鑑驗取樣0.0023公克，驗餘淨重0.2559公克。 ⒊鑑驗編號3：毛重0.5841公克，淨重0.0266公克，鑑驗取樣0.0026公克，驗餘淨重0.240公克。 ⒋臺北榮民總醫院110年10月13日毒品成分鑑定書（見毒偵字第8497號卷第27頁）。 ⒌桃園市政府警察局龜山分局（隊）真實姓名與尿液、毒品編號對照表（見毒偵字第8497號卷第29頁）。